臺灣高等法院刑事判決　　　　　　　　　　　　　九十一年度上易字第一一八九號
　　上　訴　人　臺灣板橋地方法院檢察署檢察官
　　被　　　告　丁○○
右上訴人因被告竊盜案件，不服臺灣板橋地方法院九十一年度易字第四二號，中華
民國九十一年三月二十一日第一審判決（起訴案號：臺灣板橋地方法院檢察署九十年
度偵字第二０三一一號；併辦案號：同署九十一年度偵字第五四二九號），提起上訴
，本院判決如左：
    主  文
原判決撤銷。
丁○○連續竊盜，累犯，處有期徒刑壹年貳月。
扣案之鑰匙壹串（肆支）沒收。
    事  實
一、丁○○有多次竊盜等犯罪科刑紀錄，最近一次又因竊盜案件，經臺灣板橋地方法
    院於民國（下同）八十六年間判處有期徒刑八月，於八十六年九月十一日執行完
    畢，猶不知悔改。復基於概括之犯意，意圖為自己不法之所有，於：(一)九十年十
    二月四日晚間八時，持其所有之鑰匙一串（四支），在台北縣林口鄉林口國中旁
    ，竊取丙○○所有車號ＱＱＦ－０九０號輕機車一輛，得手後供己代步使用。(二)
    九十年十二月五日凌晨一時三十分許，在台北縣林口鄉○○路與林口路口，以上
    開鑰匙插入乙○○所有車號ＱＵＦ－三一六號輕型機車欲竊取時，為警當場查獲
    而未遂，並扣得其所有供竊盜所用之鑰匙一串（四支），警方循線查獲丙○○失
    竊之車號ＱＱＦ－０九０機車，發還被害人。(三)九十一年三月八日凌晨一時三十
    分許，在台北縣林口鄉○○○街六巷口，竊取甲○○所有之變速腳踏車一輛，為
    警當場查獲。
二、案經台北縣警察局新莊分局報請台灣板橋地方法院檢察署檢察官偵查起訴及移請
    本院併案審理。
    理  由
一、經查：右開犯罪事實，業據被告丁○○在警訊時及偵查中供承不諱，核與被害人
    丙○○、乙○○、甲○○指述失竊情節相符，且有贓物認保管單三件附卷可稽及
    被告竊盜所用之鑰匙一串扣案可證。被告雖於本院未到庭陳述，其於原審法院否
    認有竊盜之犯行，辯稱：伊以為上開車輛係車主所棄置，才牽走使用云云。然被
    告既自承竊取車輛供己使用，該車顯非他人丟棄之物，被告事後所辯，應係翻異
    卸責之詞，不足採信。其事證明確，犯行洵堪認定，應予依法論科。
三、核被告所為，係犯刑法第三百二十條第一項之竊盜既遂罪及同條第三項之竊盜未
    遂罪。被告三次竊盜犯行，時間緊接，方法相同，觸犯構成要件相同之罪名，顯
    係基於概括之犯意反覆為之，應論以連續犯，並論以情節較重之竊盜既遂罪。被
    告有多次竊盜前科記錄，其中八十六年間因竊盜案件，經原審法院判處有期徒刑
    八月，於八十六年九月十一日執行完畢，有臺灣高等法院檢察署刑案紀錄簡覆表
    在卷可憑，其於五年以內再犯本件有期徒刑之罪，為累犯，應依刑法第四十七條
    規定，遞予加重其刑。檢察官對事實欄一、(三)被告竊取甲○○腳踏車部分，漏未
    起訴，但與其餘已起訴有罪部分，有連續犯裁判上一罪關係，為起訴效力所及，
    本院自應一併審判。
四、原審對被告有罪科刑之判決，固非無見。惟原審對被告竊盜甲○○腳踏車部分，
    漏未審判，尚有未合。檢察官上訴意旨，指摘原判決不當，為有理由，應由本院
    將原判決撤銷改判。爰審酌被告犯罪之動機、目的、手段、所生危害、犯後態度
    等一切情狀，量處如主文第二項所示之刑。扣案之鑰匙一串（四支），係被告所
    有供犯罪所用之物，依法宣告沒收。
五、被告經合法傳喚，無正當理由未到庭，爰不待其到庭陳述，逕行判決。
六、據上論斷，應依刑事訴訟法第三百六十九條第一項前段、第三百六十四條、第三
    百七十一條、第二百九十九條第一項前段、刑法第五十六條、第三百二十條第一
    項、第四十七條、第三十八條第一項第二款、罰金罰鍰提高標準條例第一條前段
    ，判決如主文。
本案經檢察官柯麗鈴到庭執行職務。
中    華    民    國      九十一      年      六     月     二十五      日
                            臺灣高等法院刑事第五庭
                                審判長法  官  曾  德  水
                                      法  官  楊  貴  雄
                                      法  官  趙  功  恆
右正本證明與原本無異。
不得上訴。
                                      書記官  孫  佩  琳
中    華    民    國      九十一      年      六     月     二十五      日
附錄本案論罪科刑法條全文：
刑法第三百二十條第一項、第三項
意圖為自己或第三人不法之所有，而竊取他人之動產者，為竊盜罪，處五年以下有期
徒刑、拘役或五百元以下罰金。
前二項之未遂犯罰之。
